臺灣新竹地方法院刑事判決　　　　　　　　　　　　　　九十三年度訴字第二八號
　　公　訴　人　臺灣新竹地方法院檢察署檢察官
　　被　　　告　乙○○
右列被告因違反毒品危害防制條例案件，經檢察官提起公訴（九十二年度毒偵字第九
七一、一一二二號）及移
六七一號），本院依簡式審判程序判決如左：
    主  文
乙○○連續施用第一級毒品，處有期徒刑捌月，扣案之第一級毒品海洛因共貳小包（
驗後分別淨重零點肆、壹點伍肆公克）均沒收銷燬；又連續施用第二級毒品，處有期
徒刑肆月，含有第二級毒品安非他命之殘渣袋壹個（已無法析離化驗），沒收銷燬。
應執行有期徒刑拾壹月，扣案之第一級毒品海洛因共貳小包（驗後分別淨重零點肆、
壹點伍肆公克）、含有第二級毒品安非他命之殘渣袋壹個（已無法析離化驗），均沒
收銷燬。
    事  實
一、乙○○前曾因施用第二級毒品安非他命案件，經先後裁定送二次觀察、勒戒，均
    認無繼續施用毒品之傾向，分別由臺灣臺中地方法院檢察署及臺灣新竹地方法院
    檢察署檢察官於民國八十九年七月三日、九十二年七月十四日，各以八十九年度
    毒偵字第四０四二號、九十二年度毒偵緝字第五七號為不起訴處分確定。惟乙○
    ○仍毒癮未戒，竟復基於概括之犯意，分別自九十二年九月十二日起至同年十一
    月二十一日下午二時止，及自九十二年九月十二日起至同年十一月二十六日下午
    止，連續在其位於新竹縣湖口鄉○○村○○路○段三二九巷十三弄三號之住處，
    以摻入香煙內及點火燒烤玻璃球吸食器之方式，以平均各二至三天一次之頻率，
    分別施用第一級毒品海洛因及第二級毒品安非他命多次，嗣分別為警於九十二年
    九月十二日晚上八時許、同年十一月二十二日凌晨三時許、同年十一月二十八日
    下午二時許，在其上開住處、桃園縣中壢市○○路九０五號前及新竹縣湖口鄉○
    ○路○段三六八號迪斯樂汽車賓館二０三號房等處查獲，並於九十二年九月十二
    日查獲當天，扣得第一級毒品海洛因一包（驗後淨重零點四公克），在桃園縣中
    壢市被查獲時，扣得第一級毒品海洛因一包（驗後淨重一點四五公克）及第二級
    毒品安非他命之殘渣袋一個（已無法析離化驗），而得悉上情。
二、案經新竹縣警察局竹北分局報告臺灣新竹地方法院檢察署檢察官偵查起訴及移送
    併案審理。
    理  由
一、本件被告乙○○所犯施用第一級、第二級毒品罪，均非死刑、無期徒刑、最輕本
    刑為三年以上有期徒刑之罪，或高等法院管轄第一審之案件，被告於本院行準備
    程序進行中，就被訴事實為有罪之陳述，經本院合議庭認合於修正後刑事訴訟法
    第二百七十三條之一之規定，裁定進行簡式審判程序，合先敘明。
二、訊據被告乙○○對於上開施用第一級、第二級毒品之事實，業已於偵查中及本院
    審理時坦承不諱，被告三次被查獲後於警訊時所親自採取、封緘之尿液，經送驗
    結果確呈嗎啡及甲基安非他命陽性反應，此有新竹縣衛生局於九十二年十月十五
    日出具之竹縣衛六字第九二０三四五號、姓名代號對照表、國防部憲兵司令部刑
    事鑑識中心於九十二年十二月十日出具之（九二）宇鑑字第一六三八四號鑑驗通
    知書各一份分別附於臺灣新竹地方法院檢察署九十二年度毒偵字第九七一號偵查
    卷第三一、三二及三八頁，濫用藥物尿液檢驗檢體監管紀錄表暨桃園縣衛生局出
    具之不法藥物尿液檢定書各一份附於臺灣桃園地方法院檢察署九十二年度毒偵字
    第三六七一號偵查卷第十二、三七頁，新竹縣衛生局於九十二年十二月八日出具
    之竹縣衛六字第九二０三七八號尿液檢驗單及姓名代號對照表各一紙附於臺灣新
    竹地方法院檢察署九十二年度毒偵字第九七一號偵查卷第十四、三十頁可佐。而
    被告於第一次、第二次分別為警查獲時所扣得之疑似毒品之白色粉末，分別經送
    鑑定後，確實均為第一級毒品海洛因，亦有法務部調查局於九十二年十二月二十
    五日、九十三年一月二十日出具之調科壹字第０八０００七一三一、00000
    0000號鑑定通知書各一份附於本院卷內（第一次被查獲）及上開臺灣桃園地
    方法院檢察署偵查卷第三八頁可佐，復有被告所有、施用第二級毒品安非他命所
    剩之殘渣袋一個（已無法析離化驗）扣案在卷，被告應確有施用第一級毒品海洛
    因及第二級毒品安非他命之行為無誤。綜上所述，被告之自白核與事實相符，本
    件事證已臻明確，被告施用毒品之犯行洵堪認定，應予依法論科。
三、核被告乙○○所為，係犯毒品危害防制條例第十條第一項之施用第一級毒品罪及
    同條第二項之施用第二級毒品罪。被告先後多次分別施用第一級毒品及第二級毒
    品之犯行，均時間緊接、手法雷同，所犯係基本犯罪構成要件相同之罪，顯均係
    基於概括之犯意反覆為之，應依刑法第五十六條連續犯之規定均論以一罪，並依
    法加重其刑。公訴人移送併辦部份已據起訴，顯與起訴事實為同一案件，本院自
    應併予審理，併此敘明。被告所犯上開連續施用第一級毒品罪與連續施用第二級
    毒品罪間，犯意各別，行為互異，罪名不同，應予分論併罰。爰審酌被告年紀尚
    輕，卻沈迷於毒品，無視於毒品對其個人身心及家庭、社會之戕害，及其品行、
    生活狀況、智識程度與犯罪後之態度等一切情狀，分別量處如主文所示之刑，並
    定其應執行刑，以資警惕。
四、扣案之第一級毒品海洛因共二小包（驗後分別淨重零點四、一點五四公克）及含
    有第二級毒品安非他命之殘渣袋一個，因已無法析離化驗，均係違禁物，均應依
    毒品危害防制條例第十八條第一項前段規定，宣告沒收銷燬。
五、據上論斷，應依刑事訴訟法第二百七十三條之一第一項、第二百九十九條第一項
    前段，毒品危害防制條例第十條第一項、第二項、第十八條第一項前段，刑法第
    十一條前段、第五十六條、第五十一條第五款，判決如主文。
本案經檢察官甲○○到庭執行職務。
中      華      民      國    九十三    年      三      月     十六     日
                                      臺灣新竹地方法院刑事第二庭
                                          法  官  遲  中  慧
右正本證明與原本無異。
如不服本判決，應於判決送達後十日內向本院提出上訴狀( 應附繕本 )，上訴於臺灣
高等法院。
                                          書記官  江  靜  玲
中      華      民      國    九十三    年      三      月     十六     日
附錄本案論罪科刑法條全文：
毒品危害防制條例第十條
施用第一級毒品者，處六月以上五年以下有期徒刑。
施用第二級毒品者，處三年以下有期徒刑。
